【裁判字號】    89,易,3815
【裁判日期】    891002
【裁判案由】    竊盜
【裁判全文】
臺灣高雄地方法院刑事判決                        八十九年度易字第三八一五號
    公  訴  人  臺灣高雄地方法院檢察署檢察官
    被      告  甲○○
右列被告因竊盜案件，經檢察官提起公訴（八十九年度偵字第三七八九號），本院判
決如左：
    主  文
甲○○竊盜，處有期徒刑拾月。
    事  實
一、甲○○前曾於民國八十八年二月二十六日因公共危險罪，經本院判處有期徒刑十
    月，緩刑三年（於八十八年七月二十一日經台灣高等法院高雄分院判決上訴駁回
    確定），復於八十八年三月五日帶兇器竊取他人自小客車內之音響，經本院判
    處有期徒刑八月（於八十九年六月十五日經台灣高等法院高雄分院判決上訴駁回
    確定）。詎仍不知悔改，意圖為自己不法之所有，又八十八年十月七日下午六時
    三十分許，在高雄市○○區○○路二一七巷口，見許世宗所駕駛車牌號碼Ｋ三－
    二三一號大貨車之車門未鎖，乃以扯斷連接電線、接頭之方式，竊取該車內之天
    威牌車用型無線電一台，得手後即放於其所騎乘車牌號碼ＴＶＡ－二六八號機車
    置物箱內。嗣甲○○於翌日下午十七時四十五分，又於同一地點附近竊取車牌號
    碼ＡＩ－四七九號曳引車內之音響等財物時，為路人發現，甲○○並當場與車主
    等人發生扭打，為警查獲究辦（此部分業經台灣高等法院高雄分院判處有期徒刑
    五年二月，經上訴最高法院後，駁回上訴而告確定）並當場自甲○○所駕駛之機
    車置物箱內起獲前揭許世宗所失竊之無線電一台，始悉上情。
二、案經高雄市警察局楠梓分局報請台灣高雄地方法院檢察署檢察官偵查起訴。
    理  由
一、訊據被告甲○○矢口否認犯行，辯稱：該無線電係伊在高雄火車站附近之中將電
    子器材料行所購買，因為無線電的線斷了，才要拿去修理云云。惟查：查獲之天
    威牌車裝無線電之電線卡榫接頭處，係呈拉扯斷裂狀等情，警訊筆錄中記載明確
    ，並經被害人許世宗指述明確，然被告對於該台無線電何以電線接頭呈斷裂狀一
    節，先是於警訊中辯稱：「是以卡榫相接，但不知道為何有拉斷之痕跡。」，於
    偵查中則改稱：「因要拆下，若用剪的，機子會壞，所以用拉扯的」云云，前後
    供詞矛盾，況衡情電線接頭焉有用拉扯的機子不會壞，而用剪的反而會壞之理？
    又查獲之車裝無線電經被害人帶同警方比對被害人所駕駛右揭大貨車車上之無線
    電電源線接合處，兩者之電線均是經拉斷，比對結果相符，亦於被害人許世宗之
    警訊筆錄記載明確，是該無線電卡榫接頭處會呈現扯斷情狀，顯係被告於行竊之
    時，急忙拉扯所致。再者，被告雖稱該無線電係在中將電子材料行所購買，然在
    本院提示偵查卷所附高雄市政府建設局營利事業資料查詢結果（偵查卷第十八頁
    ）後，卻又稱：「中將電子材料行有好幾個部門，裡面有賣手機、變壓器、無線
    電，都是不同老闆，有可能會傳錯。」云云（見本院八十九年九月二十五日審判
    筆錄），被告顯係因本院如傳訊中將電業行之負責人後，其辯解將不攻自破，所
    以設詞搪塞。再佐以被告前以多次以同一手法行竊他人車輛內之音響等財物，有
    本院八十八年度易字第四六二二號、八十八年度訴字第二０六七號刑事判決各一
    份在卷可憑，被告上開辯解，顯係卸責之詞，不足採信。此外，復有被害人許世
    宗簽具之贓物認領保管收據一紙附卷可稽，事證明確，被告犯行洵堪認定。
二、核被告所為，係犯刑法第三百二十條第一項之竊盜罪。爰審酌被告前於八十八年
    二月二十六日因公共危險罪，經本院判處有期徒刑十月，緩刑三年（於八十八年
    七月二十一日經台灣高等法院高雄分院判決上訴駁回確定），復於八十八年三月
    五日帶兇器竊取他人自小客車內之音響，經本院判處有期徒刑八月（於八十九
    年六月十五日經台灣高等法院高雄分院判決上訴駁回確定）及八十八年十月八日
    又犯準加重強盜罪（經台灣高等法院高雄分院判處有期徒刑五年二月，經上訴最
    高法院後，駁回上訴而告確定）等不良素行，此有台灣高等法院被告全國前案紀
    錄表、本院八十八年度易字第四六二二號及八十八年度訴字第二０六七號刑事判
    決各一份在卷可按，惟不知深自反省，於本院審理時態度不佳，毫無悔意，顯見
    品行惡劣等一切情狀，量處如主文所示之刑。
據上論斷，應依刑事訴訟法第二百九十九條第一項前段，刑法第三百二十條第一項，
罰金罰鍰提高標準條例第一條前段，判決如主文。
中      華      民      國      八十九      年    十    月      二      日
                                  臺灣高雄地方法院刑事庭
                                      法  官    吳  宏  榮
右正本證明與原本無異。
如不服本判決，應於判決送達後十日內，向本院提出上訴狀。
                                      書記官    呂  怜  勳
中      華      民      國      八十九      年    十    月      三      日
附錄本案論罪科刑法條：
刑法第三百二十條第一項
意圖為自己或第三人不法之所有，而竊取他人之動產者，為竊盜罪，處五年以下有期
徒刑、拘役或五百元以下罰金。


司法院資訊處製作；財團法人民間司法改革基金會備份。
